【裁判字號】    89,上易,884
【裁判日期】    890725
【裁判案由】    竊盜
【裁判全文】
臺灣高等法院高雄分院刑事判決          八十九年度上易字第八八四號
    上  訴  人
    即  被  告  乙○○
右上訴人因竊盜案件，不服臺灣高雄地方法院八十八年度易字第四一六二號中華民國
八十八年十月廿二日第一審判決（起訴案號：臺灣高雄地方法院檢察署八十八年度偵
字第二二一三０號，併辦案號：同署八十八年度偵字第二三六三五號），提起上訴，
本院判決如左：
      主      文
上訴駁回。
      事實及理由
一、本案經本院審理結果，認原審判決之認事用法及量刑，均無不當，應予維持，並
    引用原審判決書所記載之事實、證據及理由。
二、上訴人即被告乙○○上訴意旨雖又辯稱：伊以撿拾舊貨廢鐵為生，見工寮及飲料
    廠無人使用，並無竊盜犯意，且原判決量刑過重云云。
三、惟查，被告夥同劉明義連續竊取瑞昇砂石場深海砂所有之電纜線，及開喜飲料廠
    內之鋁門窗框等事證，原審判決已述理由綦詳。被告任意以無人使用，無竊盜
    犯意，自無足採。而被告所犯刑法第三百二十一條之加重竊盜罪，其法定刑為六
    月以上五年以下有期徒刑，原審量處有期徒刑捌月，係屬低度之刑，尚無過重之
    嫌。上訴意旨執前詞指摘原判決此部分不當，為無理由，應予駁回。
據上論斷，應依刑事訴訟法第三百六十八條、第三百七十三條，判決如主文。
本案經檢察官張其主到庭執行職務。
中    華    民    國     八十九     年       七       月     二十五     日
                              臺灣高等法院高雄分院刑事第五庭
                                  審判長法官  吳水木
                                        法官  陳朱貴
                                        法官  洪慶鐘
右正本證明與原本無異。
不得上訴。
                                      書記官  陳金卿
中    華    民    國     八十九     年       七       月     二十六     日
                                                                        Ｂ
附件
臺灣高雄地方法院刑事判決                        八十八年度易字第四一六二號
    公  訴  人  臺灣高雄地方法院檢察署檢察官
    被      告  乙○○  男四十八歲（民國○○年○月○日生）
                        住高雄市○○區○○路三八巷五號
                        （臺灣高雄看守所羈押中）
                        身分證統一編號：Ｔ一0000000號
    被      告  劉明義  男三十四歲（民國○○○年○月○○日生）
                        住高雄市○○區○○路四六七號
                        （臺灣高雄看守所羈押中）
                        身分證統一編號：Ａ一二一七一二三四號
右列被告因竊盜案件，經檢察官提起公訴（民國八十八年度偵字第二二一三０號），
及併案（民國八十八年度偵字第二三六三五號）本院判決如左：
    主  文
乙○○、劉明義共同連續攜帶兇器竊盜，各處有期徒刑捌月。
大鐵剪壹把、鐵鍊吊架壹副，均沒收。
    事  實
一、乙○○、劉明義均曾有竊盜罪前科，猶不知悔改，復共同基於意圖為自己不法所
    有之概括犯意，於八十八年九月二日下午一時許，共乘車牌號碼ＩＳＴ─七二五
    號機車，至高雄縣旗山鎮○○○路一七五號旁之瑞昇砂石場，見該處工寮無人在
    場，乃持具有殺傷力客觀上足認為兇器大型鐵剪一把、鐵鍊吊架一副，竊取甲○
    ○所有之電纜線約三０五公分長（其中已剝離線皮之銅條有０‧八公斤，另有二
    五０公分長尚未剝離），得手後，正剝離電纜線皮，欲取得其內銅線出售時，為
    巡邏警員當場查獲，並扣得二人所有供行竊犯罪用之大型鐵剪一把、鐵鍊吊架一
    副，而移送臺灣高雄地方法院檢察署偵查。為檢察官交保及限制住居，於同月三
    日分別離開臺灣高雄地方法院檢察署。旋於翌日下午四時許，二人復共同基於上
    開犯意，前往屏東縣枋寮鄉○○村○○路○段一０五號開喜飲料廠，見該廠無人
    看守，乃進入其內，以現場木頭毀損玻璃（此部分未據告訴），並用鐵條拆卸竊
    取該廠鋁門窗，再行拆解鋁框成一截截長條狀共二十五支，得手後，尚未離去之
    際，為該廠看顧人員鄭林于發現，通知警員到現處理而查獲。
二、案經高雄縣警察局旗山分局移送臺灣高雄地方法院檢察署檢察官偵查起訴，及屏
    東縣警察局枋寮分局移送臺灣屏東地方法院檢察署偵查，由該署移轉臺灣高雄地
    方法院檢察署後，移送併案審理。
    理  由
一、訊據被告乙○○、劉明義固坦於右揭時地為警分別查獲，並扣有大型鐵剪一把、
    鐵鍊吊架一副、電纜線約三０五公分及一截截長條狀鋁框二十五支，惟矢口否認
    竊盜犯行，辯稱，其等二人乃拾舊貨廢鐵為生，見上開二處所均無人使用，才撿
    拾棄置之電纜線及鋁框，欲出售營生云云。經查右揭竊取電纜線之事實業據被告
    乙○○、劉明義二人於警訊及偵查中供認不諱，核互相符，且前揭電纜線為甲○
    ○所有置放於右揭地點失竊之事實，亦據證人甲○○於警訊及本院審理時陳明在
    卷，並有現場行竊後照片四幀及贓物認領保管單一份附卷可稽，復有大型鐵剪一
    把、鐵鍊吊架一副扣押可資佐證。又查右揭竊取鋁框之事實亦據被告乙○○、劉
    明義於警訊中坦承無訛，並核互相符，且該鋁框乃設置於開喜飲料廠門窗上，經
    被告二人毀損後拆解成二十五條之事實，乃經現場目擊證人鄭林于及到場查獲警
    員林永德結證明確，並有鋁框照片五幀、保領結一紙附卷可憑。被告二人均明知
    上開場所為他人所有，置於該處之物品亦屬他人財產，竟趁人不在之際下手竊取
    ，事後翻異前詞，改稱該二處均為廢棄場所，其等僅撿拾廢鐵云云，顯係避就之
    詞，均不足採。本件罪證明確，被告二人之犯行堪以認定。
二、按大型鐵鉗及鐵鍊吊架具殺傷力，客觀上足認為兇器，故核被告二人持上開兇器
    竊取電纜線所為，係犯刑法第三百二十一條第一項第三款之帶兇器加重竊盜罪
    。又被告二人竊取鋁框所為，係犯刑法第三百二十條第一項之竊盜罪。被告二人
    間有犯意之聯絡及行為之分擔，均為共同正犯。且被告二人二次竊盜行為，時間
    緊接，反覆為之，所犯又係基本構成要件相同之罪，顯係基於概括之犯意，應依
    連續犯之規定論以一帶兇器加重竊盜罪。審酌被告二人均有竊盜前科，甫因竊
    盜案為檢察官交保候傳之翌日，復再犯竊盜案件，惡行匪輕，惟所犯情節尚非重
    大，亦知悔悟等一切情狀，爰酌情各量處如主文所示之刑。扣押之大型鐵剪一把
    、鐵鍊吊架一副為被告二人所有，已據被告二人供明在卷，且係供犯罪所用之物
    ，依刑法第三十八條第一項第二款規定，併宣告沒收。至查另扣案之鉗子、固定
    鉗、鐵鎚、剪刀、鐵鉗、小刀各一把，並非於行竊現場扣得，而係被告二人置於
    機車內，被告亦未持以行竊電纜線一節，有現場行竊後照片四幀附於高雄縣警察
    局旗山分局刑事偵查卷宗內可佐，是以不得宣告沒收，併此敘明。
據上論斷，應依刑事訴訟法第二百九十九條第一項前段，刑法第二十八條、第五十六
條、第三百二十一條第一項第三款、第三十八條第一項第二款，判決如主文。
本案經檢察官李靜文到庭執行職務。
中    華    民    國    八十八    年      十      月        二十二      日
                              臺灣高雄地方法院刑事第六庭
                                  法  官  謝靜雯
右正本證明與原本無異。
如不服本判決，應於判決送達後十日內，向本院提出上訴狀。
                                  書記官  黃中旗
中    華    民    國    八十八    年      十      月        二十二      日
附錄本判決論罪之法條：
刑法第三百二十一條第一項
犯竊盜罪而有左列情形之一者，處六月以上五年以下有期徒刑：
  一、於夜間侵入住宅或有人居住之建築物、船艦或隱匿其內而犯之者。
  二、毀越門扇、牆垣或其他安全設備而犯之者。
  三、攜帶兇器而犯之者。
  四、結夥三人以上而犯之者。
  五、乘火災、水災或其他災害之際而犯之者。
  六、在車站或埠頭而犯之者。


司法院資訊處製作；財團法人民間司法改革基金會備份。
